【裁判字號】    91,易,1425
【裁判日期】    920731
【裁判案由】    詐欺
【裁判全文】
臺灣臺北地方法院刑事判決                        九十一年度易字第一四二五號
    公  訴  人  臺灣臺北地方法院檢察署檢察官
    被      告  乙○○  男  三.
右列被告因詐欺案件，經檢察官提起公訴（九十年度偵字第二五一九八號），本院判
決如左：
    主  文
乙○○連續意圖為自己不法之所有，以詐術使人將本人之物交付，處有期徒刑壹年拾
月。
    事  實
一、乙○○明知自己無支付能力，因積欠他人鉅額債務，需款償債，竟基於意圖為自
    己不法之所有之概括犯意，自民國九十年三月上旬起至同年五月上旬止，連續多
    次向設於臺北市○○○路○段六十九巷二十二號一樓傳晉企業有限公司（下稱傳
    晉公司）之員工丙○○以每臺新臺幣（下同）一萬五千元之價格，佯稱購買點唱
    機，前後共計二百六十七臺，價值合計四百萬五千元，並將其向不詳姓名年籍之
    人以三千元至一萬元不等之代價所購得實際上無法兌現之支票共三十九張交付傳
    晉公司作為貨款之給付，使傳晉公司員工丙○○誤信乙○○有支付能力而陷於錯
    誤，將點唱機在上址傳晉公司如數交付予乙○○，乙○○則將點唱機低價出售，
    得款用以清償其對他人之欠款及自己花用。嗣傳晉公司負責人甲○○屆期提示上
    開支票均不獲兌現，遂於九十年五月二十一日向乙○○催討，乙○○當場以自己
    為發票人簽發本票一紙交付甲○○作為清償，旋即逃逸無蹤，嗣該紙本票仍不獲
    兌現，甲○○始悉受騙。
二、案經傳晉公司負責人甲○○訴由臺北市政府警察局大安分局報告臺灣臺北地方法
    院檢察署檢察官偵查起訴。
    理  由
一、訊據被告乙○○於本院審理時固坦承於右揭時、地向傳晉公司購買上開點唱機，
    並交付其向不詳姓名年籍之人以三千元至一萬元不等之代價所購得之支票共三十
    九張予傳晉公司以支付貨款，嗣該等支票均遭退票，其將向傳晉公司購得之點唱
    機低價出售，得款用以清償其對他人之欠款及自己花用等事實，惟矢口否認有何
    詐欺之犯行，辯稱：其因積欠他人款項，生活上有困難，無力支付貨款，並非蓄
    意詐欺云云。
二、經查，右揭事實，業據告訴人傳晉公司之負責人甲○○於警詢、偵查及本院審理
    時指訴綦詳，核與證人即傳晉公司員工丙○○於本院調查時結證之情節大致相符
    （見本院九十二年六月十一日訊問筆錄），復有被告署名之支票收支明細表影本
    一紙（見本院卷）、被告交付告訴人之支票及退票理由單影本（見偵查卷第九頁
    至第三十四頁、本院卷）等件存卷足憑。又被告於本院調查時坦認：其向告訴人
    購買點唱機時經濟狀況不好，積欠他人債務達九百餘萬元，其需償還他人欠款時
    ，就向傳晉公司一次訂購十臺點唱機，再將之以一臺一萬一千元或一萬二千元之
    價格削價出售，得款用以清償他人欠款及自己花用等語（見本院九十二年五月九
    日訊問筆錄），由上足徵，被告向告訴人購買點唱機之際，業已背負鉅額債務，
    經濟困窘，並無支付點唱機貨款之能力，而其竟將向不詳姓名年籍之人所購得實
    際上無法兌現之支票交付告訴人以支付貨款，顯有對告訴人施用詐術之行為。再
    者，被告大量向告訴人訂購點唱機之目的，意在以低價出售，圖將得款供己花用
    及清償他人欠款，是其有為自己不法之所有之意圖，至為顯然。綜右所述，被告
    以上開情詞置辯，不足採信。本件事證明確，被告右揭犯行堪以認定，應依法論
    科。
二、核被告乙○○所為，係犯刑法第三百三十九條第一項之詐欺取財罪。被告先後多
    次犯行，時間緊接，手法相同，觸犯構成要件相同之罪名，顯係基於概括犯意而
    為之，為連續犯，應依刑法第五十六條規定以一罪論，並加重其刑。爰審酌被告
    為右揭犯行後迄本案辯論終結之時，僅於本院調查期間償還告訴人三萬元，始終
    未獲告訴人諒解，及其犯罪之動機、目的、手段、智識程度為高職畢業、告訴人
    所生之損害非輕及犯罪後之態度等一切情狀，量處如主文所示之刑，以資懲儆。
據上論斷，應依刑事訴訟法第二百九十九條第一項前段，刑法第五十六條、第三百三
十九條第一項，罰金罰鍰提高標準條例第一條前段，判決如主文。
本案經檢察官葛光輝到庭執行職務
中      華      民      國    九十二    年      七      月    三十一    日
                                      臺灣臺北地方法院刑事第七庭
                                          法  官 張筱琪
右正本證明與原本無異。
如不服本判決，應於判決送達後十日內，向本院提出上訴狀。
                                          書記官 潘文賢
中      華      民      國    九十二    年      八      月    一       日
中華民國刑法第三百三十九條
 (普通詐欺罪)
意圖為自己或第三人不法之所有，以詐術使人將本人或第三人之物交付者
，處五年以下有期徒刑、拘役或科或併科一千元以下罰金。
以前項方法得財產上不法之利益或使第三人得之者，亦同。
前二項之未遂犯罰之。


司法院資訊處製作；財團法人民間司法改革基金會備份。
